臺灣高雄地方法院民事裁定　　　　　　　100年度監字第847號
聲　請　人　蘇志燕
上聲請人聲請處分受監護宣告人蘇水法之不動產事件，本院裁定
如下：
    主  文
准許聲請人處分受監護宣告人蘇水法所有如附表所示之不動產。
聲請程序費用新臺幣壹仟元由聲請人負擔。
    理  由
一、按「監護人對於受監護人之財產，非為受監護人之利益，不
    得使用、代為或同意處分。監護人為下列行為，非經法院許
    可，不生效力：(一)代理受監護人購置或處分不動產。」，民
    國98年11月23日修正生效之民法第1101條第1 項、第2 項第
    1 款分別定有明文，又上揭規定於受監護宣告人之監護亦準
    用之，民法第1113條亦定有明文。
二、本件聲請意旨略以：聲請人之父親蘇水法於100 年5 月6日
    經本院以100 年度監宣字第142 號裁定宣告為受監護宣告之
    人，並選定聲請人為監護人，惟蘇水法因呼吸衰竭迄今仍昏
    迷不醒，現送至療養機構療養，並聘僱外籍看護照顧，而所
    支出之醫療及看護費用，每月平均約新台幣（下同)20,000
    元，雖有蘇水法之4 名子女共同分擔，惟長期支出仍是龐大
    負擔。而現有他人欲購買蘇水法所有如附表所示之不動產（
    下稱系爭不動產），且該系爭不動產之其他共有人即聲請人
    、聲請人之弟弟蘇志仁、蘇志吉亦均同意出售系爭不動產，
    以支付上揭醫療費用，是聲請人爰依法聲請本院准許處分系
    爭不動產等語。
三、經查，聲請人主張之上揭事實，業據聲請人提出聲請人及蘇
    水法之戶籍謄本、本院100 年監宣字第142 號民事裁定及其
    確定證明書、系爭不動產之土地及建物登記謄本各1 份為證
    ，且經本院核閱上揭書證內容，核與聲請人上揭主張相符，
    是聲請人上揭主張，應堪採信。本院審酌，聲請人聲請處分
    系爭不動產，係蘇水法現因病於療養機構療養，並聘僱外籍
    看護照顧，致相關醫療及看護費用支出龐大，聲請人欲出售
    系爭不動產以支付蘇水法之醫療及看護費用，且系爭不動產
    之共有人即蘇水法之子女蘇志仁、蘇志吉亦均已同意聲請人
    處分系爭不動產，有渠2 人出具之同意書1 份在卷可參，是
    聲請人處分系爭不動產，係為支付蘇水法之醫療及看護等費
    用，應係為蘇水法之利益而為，從而，參諸上揭法條規定，
    聲請人所為本件聲請，於法尚無不合，應予准許。
四、依非訟事件法第21條第1 項前段、第24條，裁定如主文。
中    華    民    國   100    年    12    月    22    日
                         家事法庭法  官  呂憲雄
正本係照原本作成。
如不服本裁定，須於本裁定送達後10日內向本院提出抗告狀，並
繳納抗告費用新臺幣1000元。
中    華    民    國   100    年    12    月    22    日
                                 書記官  曾小玲
 附表：
┌──┬───────────────────────┐
│編號│土地及建物之內容                              │
├──┼───────────────────────┤
│1   │高雄市路○區○○段0000-0000地號土地           │
│    │所有權人：蘇水法                              │
│    │面積144.14平方公尺                            │
│    │權利範圍4分之1                                │
├──┼───────────────────────┤
│2   │高雄市路○區○○段00000-000 建號房屋（門牌號碼│
│    │高雄市路○區○○路533號）                     │
│    │所有權人：蘇水法                              │
│    │總面積55.04 平方公尺（另附屬建物：騎樓，面積1.│
│    │29 平方公尺）                                 │
│    │權利範圍4 分之1                               │
└──┴───────────────────────┘